【裁判字號】    91,訴,3909
【裁判日期】    920401
【裁判案由】    損害賠償
【裁判全文】
臺灣臺中地方法院民事裁定  九十一年度訴字第三九○九號
    聲請人即
    原    告    乙○○
    被    告    甲○○
右當事人間請求損害賠償事件，聲請人聲請命被告甲○○為鑑認親子血緣勘驗，本院
裁定如左：
    主    文
被告甲○○（男、民國○○○年○月○○日生、身分證統一編號：Ｚ0000000
00號）本人，應於民國九十二年五月四日以前（每週一上午、週三下午、週四下午
、週六上午皆可）攜帶身份證明文件並會同訴外人阮玉緣於民國九十一年五月二十二
日十七時十五分於坐落台中市○○○路○段一一九號賴愈凱婦產科診所所生之女嬰（
尚未申報戶籍，本院無從得知其身分證統一編號），親赴中國醫藥學院附設醫院（址
設台中市○區○○路二號）第二醫療大樓小兒科二一五診（兒科部蔡輔仁主任門診）
，容受蔡輔仁醫師勘驗鑑認被告與訴外人阮玉緣所生前開女嬰間有否親子血緣關係。
    理    由
一、按法院認應證之事實重要，且舉證人之聲請正當者，應以裁定命他造提出文書，
    民事訴訟法第第三百四十三條定有明文。又民事訴訟法第三百四十一條、第三百
    四十二條第一項、第三百四十三條至第三百四十五條、第三百四十六條第一項、
    第三百四十七條至第三百五十一條及第三百五十四條之規定，於勘驗準用之。再
    者，法院認應證之事實重要，且舉證人之聲請正當者，應以裁定命他造提出文書
    。再者，法院不能依當事人聲明之證據而得心證，為發現真實認為必要時，得依
    職權調查證據，民事訴訟法第二百八十八條第一項定有明文。
二、本件聲請人即原告係主張原告之妻即本件訴外人阮緣玉於民國九十一年五月二十
    二日於臺中市賴愈凱婦產科診所所生之女嬰，為被告與阮玉緣所生，然原告所提
    出生證明書、入出國日期證明書、剪報、越南國胡志明市人民法院判決譯文，均
    不足以使本院據此而得心證。雖血親鑑定（如ＤＮＡ基因圖譜定序鑑定），非唯
    一鑑定當事人間之血緣關係，然確定子女之真實身分，其意義亦重在實質身分之
    調查，且徵之血親鑑定（ＤＮＡ基因圖譜定序鑑定）其正確率高達百分之九十九
    以上，該鑑定方式得稱重要，且其對人權之侵犯甚微，故在原告已盡形式舉證責
    任，而法院卻無法形成心證時，本院依聲請人即原告所為之聲請，認如主文所示
    勘驗事項，於所應證之事實，應屬重要。
三、右勘驗事項，非由被告本人親受之，不能進行；惟兩造經本院曉諭後，均為提出
    阮緣玉所生之女嬰其目前所在處所為何？戶籍申報狀況為何？參諸前揭規定，本
    院為發現真實並認其有必要性，爰依民事訴訟法第三百六十七條、第三百四十三
    條，裁定如主文所示。
中      華      民      國    九十二    年      四      月      一      日
                                臺灣臺中地方法院民事第三庭
~B法      官  廖慧如
右正本證明與原本無異
本裁定不得抗告
中      華      民      國    九十二    年      四      月      一      日
~B法院書記官


司法院資訊處製作；財團法人民間司法改革基金會備份。
